Minutes et répertoires du notaire François I DIONIS, 27 mai 1669 - 16 octobre 1699 (étude III)
Archives nationales
- Répertoire(s) de François I DIONIS, 5 avril 1663 - 16 octobre 1699; MC/RE/III/11
  - Répertoire. 1663, 5 avril - 1699, 16 octobre, 5 avril 1663 - 16 octobre 1699; MC/RE/III/11
    Le niveau inférieur de description, quand il existe, correspond aux mentions d'actes contenues dans le répertoire. Parmi celles-ci, certaines peuvent y être décrites, de manière plus ou moins détaillée. Pour consulter l'acte proprement dit, il convient de rechercher la cote au niveau des articles (registre ou liasse) des minutes du notaire (cote de type 'MC/ET').